# 请问陈版，IFRS下的VIE，属于关联方的范畴吗

提问人：bourne85 时间：2012-03-13 18:47:35
实务中碰到了一个问题，A公司是通过VIE协议控制的，那通过协议控制A公司的T公司，算是A的关联方吗？ 如果是，那关联方关系如何描述呢？
谢谢陈版！

回答人：chenyiwei
关联方关系是以控制、共同控制或者重大影响为前提的。因此，如果存在通过协议控制的情形，也应列报为本主体的关联方。根据准则规定，此时尽管没有直接的股权投资关系，但因为存在控制关系，所以T仍可表述为A的最终母公司。